臺灣高等法院刑事裁定　　　　　　　　 96年度毒抗字第437號
　　抗　告　人　甲○○
　　即　被　告
上列抗告人因違反毒品危害防制條例案件，不服臺灣桃園地方法
院民國96年10月17日96年度毒聲字第1303號裁定（聲請案號：臺
灣桃園地方法院檢察署96年度毒偵字第4478號），提起抗告，裁
定如下：
    主  　　文
抗告駁回。
    理　　　由
一、原裁定略以，抗告人甲○○基於施用第一級、第二級毒品犯
    意，於民國96年7月30日上午10時許，在桃園縣桃園市○○
    街104-3號住處，施用第一級毒品海洛因1次；另於同日為警
    採尿時回溯96小時內某時，在臺灣地區某處所，施用第二級
    毒品甲基安非他命1次（聲請書誤繕為安非他命），於同日
    下午5時許，在上述住處為警查獲，並扣得海洛因1包（含包
    裝袋重0.6公克）。
    抗告人為警查獲時採集的尿液經送檢驗，呈鴉片、安非他命
    類陽性反應，有臺灣尖端先進生技醫藥股份有限公司濫用藥
    物檢驗報告1紙可憑，依毒品危害防制條例第20條第1項及觀
    察勒戒處分執行條例第3條第1項、第2項，觀察勒戒處分執
    行條例第3條第1項規定，裁定抗告人送勒戒處所觀察、勒戒
    。
二、抗告意旨略以，抗告人父親剛過世，母患多種慢性疾病，姊
    智能不足身心障礙，子尚年幼，均需抗告人照顧。抗告人已
    自行至醫療院所持續治療，請求撤銷原裁定。
三、經查，抗告人於96年7月30日為警查獲時所採集的尿液檢體
    ，經送請臺灣尖端先進生技醫藥股份有限公司以GC/MS氣相
    層析質譜分析法為確認分析，檢驗結果呈安非他命、甲基安
    非他命、嗎啡、可待因陽性反應，有受檢人真實姓名代號對
    照表暨送驗登記簿、臺灣尖端公司96年8月15日濫用藥物檢
    驗報告各1份可憑，並有抗告人施用的海洛因1包（含包裝袋
    重0.6公克）扣案可證。抗告人確有施用第一級毒品海洛因
    、第二級毒品甲基安非他命的行為。
    抗告人前於87年間曾因施用毒品案件，經原裁定法院以87年
    度毒聲字第1859號裁定送觀察、勒戒，因認有繼續施用毒品
    傾向，經檢察官聲請繼以原法院87年度毒聲字第2041號裁定
    施以強制戒治，其後再經以88年度毒聲字第669號裁定停止
    戒治，所餘戒治期間付保護管束，於88年10月6日保護管束
    期間屆滿視為執行完畢。
    抗告人之後又多次違犯施用毒品案件，最後一次於90年間因
    施用第一級、第二級毒品案件，經原裁定法院以90年度訴字
    第437號判決，分別判處有期徒刑8月、1年確定，有本院被
    告前案記錄表1份可參。
    原裁定因認抗告人於強制戒治執行完畢，再90年間施用毒品
    後，5年後的96年7月30日再犯施用第一級、第二級毒品罪行
    ，依毒品危害防制條例第第20條、第10條規定，裁定送勒戒
    處所觀察、勒戒，經核並無違誤。
四、抗告人雖以，96年8月1日已自行前往桃園榮民醫院接受美沙
    冬替代療法接受戒毒療程，自認無觀察、勒戒必要，並提出
    該院96年10月31日出具的診斷證明書為證。
    但前述診斷書醫囑仍記載：「建議持續接受治療」，顯見仍
    未戒除毒癮成功；況且被告早自87年起即有多次施用毒品紀
    錄，屬於長期施用毒品者，明知故犯，顯見抗告人並無戒毒
    的自我克制力。法院依法定勒戒處遇程序助其戒斷毒癮，既
    屬正途，抗告意旨所稱有年邁長者及幼子待扶養照顧等情，
    並非法律規定得據以免除強制戒治的事由，抗告無理由，應
　　予駁回。
五、依刑事訴訟法第412條，裁定如主文。
中　　華　　民　　國　　96　　年　　11　　月　　27　　日
　　　　　　　　  刑事第六庭  審判長法　官  林堭儀
      　　　　　　　　  　　　　　　法  官  陳玉雲
　　　      　　　　　　　　　　　　法  官  郭豫珍
以上正本證明與原本無異。
不得再抗告。
                                    書記官  胡勤義
中　　華　　民　　國　　96　　年　　11　　月　　27　　日
